title: "PrimeraPrueba"
author: "Paola Cabrera Perza"
subtitle: Estadística Computacional I. Grado en Estadística
output:
  pdf_document: default
  html_document: default
---

```{r setup, include=FALSE}
knitr::opts_chunk$set(echo = T)
```

En los siguientes ejercicios se debe utilizar el sistema "tidyverse" junto a los siguientes datasets de la librería "gapminder":

- "gapminder"
- "country_codes"

```{r}
library("gapminder")
library("tidyverse")
library("knitr")
library("dplyr")
```

1. Muestre los nombres de las variables que tienen los dos datasets referidos. 
```{r}
names(gapminder)
names(country_codes)
```

    1. Muestre a continuación las primeras filas de dichos datasets.
```{r}
head(gapminder)
```
```{r}
head(country_codes)
```


    2. Busque en la ayuda del paquete "gapminder" el diccionario o definición de las variables que componen dichos datasets.
Con esto en el apartado help nos dará la definicion de las variables de dichos datasets
```{r}
help("gapminder",package="gapminder")
?gapminder
help("country_codes",package="gapminder")
```



    3. Muestre las primeras filas junto al tipo de objeto de cada una de las variables.
```{r}
glimpse(gapminder)
``` 
```{r}
glimpse(country_codes)
```



2. Obtenga la esperanza de vida de los siguientes países: "Kenya", "Peru", "Syria" en el 2007, en una sola consulta con el sistema tidyverse, mostrándolos por orden decreciente de la esperanza de vida.
```{r}
gapminder %>%
  filter(country %in% c("Kenya", "Peru", "Syria"),year==2007) %>%
  select(country,year,lifeExp) %>%
  arrange(desc(lifeExp))
``` 


3. ¿Cuántos países distintos aparecen en el dataset "gapminder"? 
```{r}
gapminder  %>%
  summarise(cuantosPaises=n_distinct(country))
```

#¿Cuántos países aparecen en Europa?
```{r}
gapminder  %>%
  filter(continent=="Europe")  %>%
   summarise(DistintosEuropa=n_distinct(country))
  
```
Liste los nombres de estos últimos ordenados alfabéticamente.
```{r}
gapminder %>%
  filter(continent=="Europe")  %>%
  select(country) %>%
  distinct(country)  %>%
  arrange(country)  %>%
  pull()  %>%
  as.character()
```




4. Calcule la población total por continentes para los últimos 5 años disponibles.
Primero voy a ver cuales son los últimos 5 años disponibles
Vamos a ver cuales son los ultimos  5 años
```{r}
gapminder  %>%
  select(year) %>%
  arrange(desc(year))  %>%
  distinct(year) %>%
  slice(1:5) %>%
  pull()->ultyear
```
Calcularemos a continuación la población total por continentes para los últimos 5 años disponibles.
```{r}
gapminder   %>%
  filter(year>=1987) %>%
  group_by(continent,year) %>%
  summarise(TotalPoblacion=sum(as.numeric(pop)))

```

5. Obtenga los códigos (`iso_alpha` e `iso_num`) asociados a cada uno los países de América que aparecen en 2002, construyendo un nuevo dataset que tenga: "nombre del país", "código alpha", "código num", y "nombre (código alpha)". Presente los datos con ayuda del paquete "kableExtra".

```{r}
PaisesCodigos=gapminder  %>%
  filter(continent=="Americas",year==2002)%>%
  select(country) %>%
  mutate(country=as.character(country))%>%
  left_join(country_codes)%>%
  mutate(paiscodigo=paste0(country,"(",iso_alpha,")"))
PaisesCodigos
```
```{r}
library(kableExtra)
PaisesCodigos %>%
  kable() %>%
  kable_styling("condensed",full_width = F)
```

6. Represente gráficamente la evolución de la esperanza de vida de los países de Oceanía con ayuda del paquete ggplot2.

```{r}
library(ggplot2)
gapminder %>%
  filter(continent=="Oceania") %>%
  ggplot(aes(x=year,y=lifeExp,color=country))+
  geom_line()+
  labs(title="Evolucion de la esperanza de vida",subtitle="Paises de Oceania")
```
