---
title: "PruebaPrimera"
output: html_document
---

```{r setup, include=FALSE}
knitr::opts_chunk$set(echo = TRUE)
```

---
title: "Hoja 1b de problemas y prácticas con R"
author: "Paola Cabrera Perza"
subtitle: Estadística Computacional I. Grado en Estadística
output:
  pdf_document: default
  html_document: default
---

```{r setup, include=FALSE}
knitr::opts_chunk$set(echo = T)
```

En los siguientes ejercicios se debe utilizar el sistema "tidyverse" junto a los siguientes datasets de la librería "gapminder":

- "gapminder"
- "country_codes"

```{r}
library("gapminder")
library("tidyverse")
library("knitr")
library("dplyr")
```

1. Muestre los nombres de las variables que tienen los dos datasets referidos. 
```{r}

```

    1. Muestre a continuación las primeras filas de dichos datasets.
```{r}

```

    2. Busque en la ayuda del paquete "gapminder" el diccionario o definición de las variables que componen dichos datasets.
Con esto en el apartado help nos dará la definicion de las variables de dichos datasets
```{r}

```

    3. Muestre las primeras filas junto al tipo de objeto de cada una de las variables.
```{r}

``` 


2. Obtenga la esperanza de vida de los siguientes países: "Kenya", "Peru", "Syria" en el 2007, en una sola consulta con el sistema tidyverse, mostrándolos por orden decreciente de la esperanza de vida.
```{r}

``` 
**Pedro**
```{r}

```

3. ¿Cuántos países distintos aparecen en el dataset "gapminder"? ¿Cuántos países aparecen en Europa? Liste los nombres de estos últimos ordenados alfabéticamente. 
```{r}

```
```{r}
#¿Cuántos países aparecen en Europa? Liste los nombres de estos últimos ordenados alfabéticamente. 

```



4. Calcule la población total por continentes para los últimos 5 años disponibles.
Primero voy a ver cuales son los últimos 5 años disponibles
```{r}

```
Calcularemos a continuación la población total por continentes para los últimos 5 años disponibles.
```{r}

```

5. Obtenga los códigos (`iso_alpha` e `iso_num`) asociados a cada uno los países de América que aparecen en 2002, construyendo un nuevo dataset que tenga: "nombre del país", "código alpha", "código num", y "nombre (código alpha)". Presente los datos con ayuda del paquete "kableExtra".

```{r}

```


6. Represente gráficamente la evolución de la esperanza de vida de los países de Oceanía con ayuda del paquete ggplot2.

```{r}

```
