---
title: "Hoja 1b de problemas y prácticas con R"
author: "Paola Cabrera Perza"
subtitle: Estadística Computacional I. Grado en Estadística
output:
  pdf_document: default
  html_document: default
---

```{r setup, include=FALSE}
knitr::opts_chunk$set(echo = T)
```

En los siguientes ejercicios se debe utilizar el sistema "tidyverse" junto a los siguientes datasets de la librería "gapminder":

- "gapminder"
- "country_codes"

```{r}
library("gapminder")
library("tidyverse")
library("knitr")
library("dplyr")
```

1. Muestre los nombres de las variables que tienen los dos datasets referidos. 
```{r}
variablegapminder<-names(gapminder)
tabla1=cbind.data.frame(c("gapminder"),c(variablegapminder))
colnames(tabla1)=c("Datasets", "Variable")
kable(tabla1)
```
```{r}
variablescountrycodes<-names(country_codes)
tabla2=cbind.data.frame(c("country_codes"),c(variablescountrycodes))
colnames(tabla2)=c("Datasets", "Variable")
kable(tabla2)
```
**Pedro**
```{r}
names(gapminder)
names(country_codes)
```
    1. Muestre a continuación las primeras filas de dichos datasets.
```{r}
head(gapminder)
```
```{r}
head(country_codes)
```

**Pedro**
```{r}
head(gapminder)
head(country_codes)
```
    2. Busque en la ayuda del paquete "gapminder" el diccionario o definición de las variables que componen dichos datasets.
Con esto en el apartado help nos dará la definicion de las variables de dichos datasets
```{r}
?gapminder
```    
```{r}
tabla=cbind.data.frame(c("country","continent","year","lifeExp","pop","gdpPercap"),c("factor with 142 levels","factor with 5 levels","ranges from 1952 to 2007 in increments of 5 years","life expectancy at birth, in years","population","GDP per capita (US$, inflation-adjusted)"))
colnames(tabla)=c("Variables", "Definicion")
kable(tabla)

```
```{r}
?country_codes
``` 
```{r}
tabla=cbind.data.frame(c("country","iso_alpha","iso_num"),c("factor with 142 levels","The 3-letter ISO 3166-1 alpha-3 code","The 3-digit ISO 3166-1 numeric-3 code"))
colnames(tabla)=c("Variables", "Definicion")
kable(tabla)
```
**Pedro**
```{r eval=FALSE}
help("gapminder",package="gapminder")
help("country_codes",package="gapminder")
```

    3. Muestre las primeras filas junto al tipo de objeto de cada una de las variables.
```{r}
str(gapminder)
``` 
```{r}
str(country_codes)
``` 
**Pedro**
```{r}
glimpse(gapminder)
glimpse(country_codes)
```


2. Obtenga la esperanza de vida de los siguientes países: "Kenya", "Peru", "Syria" en el 2007, en una sola consulta con el sistema tidyverse, mostrándolos por orden decreciente de la esperanza de vida.
```{r}
mifiltro<-filter(gapminder, year==2007,country %in% c("Kenya", "Peru","Syria"))
filtro_ordenado <- mifiltro[order(-mifiltro$lifeExp), ]
select(filtro_ordenado,country,year,lifeExp)
``` 
**Pedro**
```{r}
gapminder %>%
  filter(country %in% c("Kenya", "Peru","Syria"), year==2007) %>%
  select(country, year, lifeExp) %>%
  arrange(desc(lifeExp))
```

3. ¿Cuántos países distintos aparecen en el dataset "gapminder"? ¿Cuántos países aparecen en Europa? Liste los nombres de estos últimos ordenados alfabéticamente. 
```{r}
paises<-distinct(gapminder,country)
count(paises)
tabla3=cbind.data.frame("Paises",count(paises))
colnames(tabla3)=c("Paises distintos", "Cantidad")
kable(tabla3)
``` 
```{r}
paiseseuropa<-filter(gapminder,continent=="Europe")
distintpaiseseuropa<- distinct(paiseseuropa,country)
tabla4=cbind.data.frame("Paises Europa",count(distintpaiseseuropa))
colnames(tabla4)=c("Paises distintos en Europa", "Cantidad")
kable(tabla4)
``` 
```{r}
kable(distintpaiseseuropa)
```
**Pedro**
```{r}
#¿Cuántos países distintos aparecen en el dataset gapminder?
gapminder %>%
  summarise(cuantosPaises = n_distinct(country))
```
```{r}
#¿Cuántos países aparecen en Europa? Liste los nombres de estos últimos ordenados alfabéticamente. 
#gapminder %>%
#  distinct(continent)
gapminder %>%
  filter(continent=="Europe") %>%
  summarise(CuantosPaisesEur=n_distinct(country))

```
```{r}
gapminder %>%
  filter(continent=="Europe") %>%
  select(country) %>%
  distinct(country) %>%
  arrange(country) %>%
  pull() %>%
  as.character()
```



4. Calcule la población total por continentes para los últimos 5 años disponibles.
Primero voy a ver cuales son los últimos 5 años disponibles
```{r}
años<-distinct(gapminder,year)
años
tail(años,5)
```
Calcularemos a continuación la población total por continentes para los últimos 5 años disponibles.
```{r}
cadaaño <- filter(gapminder,year %in%  c("1987","1992","1997","2002","2007")) %>%
group_by(continent,year) %>%  
  summarise(sum(pop))
cadaaño
```
**Pedro**
```{r warning=FALSE}
gapminder %>%
  select(year) %>%
  distinct(year) %>%
  arrange(desc(year))%>%
  slice(1:5)%>%
  pull()->ultyears
gapminder %>%
  filter(year>=1987) %>%
  group_by(continent,year)%>%
  summarise(TotalPoblacion=sum(pop))
```

5. Obtenga los códigos (`iso_alpha` e `iso_num`) asociados a cada uno los países de América que aparecen en 2002, construyendo un nuevo dataset que tenga: "nombre del país", "código alpha", "código num", y "nombre (código alpha)". Presente los datos con ayuda del paquete "kableExtra".

```{r}
combine<-full_join(gapminder,country_codes,by="country") %>%
  print()
america2002<-filter(combine,continent=="Americas",year=="2002")
america2002
newamerica<-select (america2002,country,iso_alpha,iso_num)
kable(newamerica)
```

**Pedro**
```{r}
PaisesCodigo=gapminder %>%
  filter(year==2002,continent=="Americas") %>%
  select(country)%>%
  mutate(country=as.character(country)) %>%
  left_join(country_codes) %>%
  mutate(paiscodigo=paste0(country,"(",iso_alpha,")"))
PaisesCodigo
```
6. Represente gráficamente la evolución de la esperanza de vida de los países de Oceanía con ayuda del paquete ggplot2.

```{r}
paisesoceania<-filter(gapminder,continent=="Oceania")
paisesoceania
ggplot(data=paisesoceania, aes(year,lifeExp,colour=country))+ geom_point() +
stat_smooth()
```
